臺灣高雄地方法院刑事判決　　　　　 94年度交簡上字第217號
上　訴　人　臺灣高雄地方法院檢察署檢察官
被　　　告　甲○○
上列上訴人因過失傷害案件，不服本院交通法庭94年度交簡字第
2040號中華民國94年8 月31日第一審簡易判決（聲請簡易判決處
刑案號：94年度偵字第13028 號），提起上訴，本院管轄之第二
審合議庭判決如下：
    主  文
原判決撤銷。
甲○○因過失傷害人，處有期徒刑參月，如易科罰金，以參佰元
折算壹日。
    事  實
一、甲○○明知其並未考取重型機車駕駛執照，竟於民國 (下同
    )93 年3 月15日下午，騎乘車牌號碼XOM-473 號重型機車，
    由南向北行駛於高雄市前鎮區○○○路上，其原應注意依遵
    行方向行駛，且當時並無不能注意之情形，竟疏未注意，於
    同日15時20分，行經上揭路段與一心二路14巷2 弄口時，逆
    向駛入來車道，致與對向由乙○○○騎乘之車牌號碼ZNH-42
    2 號輕型機車發生碰撞事故，乙○○○因而受有左橈骨骨折
    之傷害，甲○○肇事後留在現場，於有偵查犯罪職權之機關
    或公務員僅知悉犯罪事實，但不知犯罪人為何人前，即向前
    來現場處理之警員坦承其係駕車肇事者，自首而接受裁判。
二、案經乙○○○訴由臺灣高雄地方法院檢察署檢察官聲請逕以
    簡易判決處刑。
    理  由
一、訊據被告甲○○對於上揭犯罪事實均坦承不諱，核與告訴人
　  乙○○○於警詢、偵查中指訴情節相符，並有高雄市政府警
    察局前鎮○○道路交通事故調查報告表 (一)、 (二)、長庚
    紀念醫院診斷證明書、高雄市政府警察局前鎮○○道路交通
    事故現場圖各一份、高雄市政府警察局交通大隊現場談話紀
    錄表2 份及現場照片7 張附卷可資佐證。按「汽車 (包含機
    器腳踏車)駕 駛人爭道行駛有左列情形之一者，處新台幣六
    百元以上一千八百元以下罰鍰。1.不按遵行方向行駛者....
    .. .. . 」、「駕駛人駕駛汽車 (包含機器腳踏車)， 應遵
    守道路交通標誌、標線之指示」，道路交通管理處罰條例第
    45條第1 款、道路交通安全規則第90條前段分別定有明文，
    被告駕車自應注意上述規定，且當時天候晴朗、日間自然光
    線、快車道鋪裝柏油路面、路面乾燥無缺陷、無障礙物及視
    距良好，並無不能注意之情事，竟疏不注意，以致肇事，使
    告訴人乙○○○受傷，顯有過失。及本件車禍事故，經送請
    高雄市政府交通局車輛行車事故鑑定委員會鑑定結果，亦同
    此認定，有該委員會93年7 月15日高市鑑字第9306110 號鑑
    定意見書乙份在卷可稽；又被害人乙○○○係因本件車禍事
    故受傷，則其過失與告訴人受傷間有相當因果關係，其過失
    傷害犯行堪予認定。
二、核被告甲○○所為，係犯刑法第284 條第1 項前段之過失傷
    害罪，原審以被告罪證明確，另認被告肇事後留在現場，於
    有偵查犯罪職權之機關或公務員僅知悉犯罪事實，但不知犯
    罪人為何人前，即向前來現場處理之警員坦承其係駕車肇事
    者，自首而接受裁判，有本院辦理刑事案件電話記錄查詢表
    1 紙、高雄市政府警察局交通大隊現場談話紀錄表1 份在卷
    可稽，被告符合自首之要件，依刑法第62條前段規定，減輕
    其刑，予以論罪科刑，固非無見。惟原審漏未審酌被告未考
    取重型機車駕駛執照，竟於上開時、地騎乘上開XOM-473 號
    重型機車肇事，因此致告訴人乙○○○受傷之事實，致未依
    依道路交通管理處罰條例第86條第1 項規定加重其刑至二分
    之一，尚有可議。檢察官上訴意旨認原判決未依道路交通管
    理處罰條例第86條第1 項規定加重其刑至二分之一，為有理
    由，自應由本院予以撤銷改判，並依法先加後減之。爰審酌
    被告未考取重型機車駕駛執照而騎乘重型機車，本應謹慎注
    意遵守上開道路交通管理處罰條例、道路交通安全規則之規
    定，以維護其他參與道路交通者之安全，竟未注意車輛行駛
    應遵守道路交通標誌、標線之指示，按照遵行方向行駛，即
    貿然駛入來車道，致發生本件車禍，造成告訴人乙○○○受
    有左橈骨骨折之傷害，且迄今未與告訴人達成和解，有本院
    辦理刑事案件電話記錄查詢表1 紙附卷可佐，惟被告並無經
    法院論罪科刑之前科，有臺灣高等法院被告前案紀錄表1 紙
    在卷可按，素行良好，犯後復坦承犯行，態度尚可等一切情
    狀，量處如主文所示之刑，並諭知易科罰金之折算標準，以
    資懲儆。
據上論斷，應依刑事訴訟法第455 條之1 第1 項、第3 項、第
369 條第1 項前段、第364 條、第299 條第1 項前段，刑法第
284 條第1 項前段、第62條前段、道路交通管理處罰條例第86條
第1 項、第41條第1 項前段，罰金罰鍰提高標準條例第1 條前段
、第2 條，判決如主文。
本案經檢察官丙○○到庭執行職務。
中　　華　　民　　國　　94　　年　　11　　月　　11　　日
                      刑事第九庭  審判長法 官   張世賢
                                        法 官   謝梨敏
                                        法 官   陳建和
以上正本證明與原本無異。
不得上訴。
中　　華　　民　　國　　94　　年　　11　　月　　11　　日
 　　　　　　　　　　　　　　　　　　  書記官   林慧君
附錄所犯法條：
中華民國刑法第284條第1項：
因過失傷害人者，處六月以下有期徒刑、拘役或五百元以下罰金
，致重傷者，處一年以下有期徒刑、拘役或五百元以下罰金。
